高雄高等行政法院裁定
                                     110年度簡上字第27號
上  訴  人　歐吉秀
被 上 訴人  勞動部勞工保險局

代　表　人　鄧明斌
上列當事人間國民年金法事件，上訴人對於中華民國110年4月30
日臺灣臺南地方法院109年度簡字第140號行政訴訟簡易判決，提
起上訴，本院裁定如下：
　　主  文
上訴駁回。
上訴審訴訟費用由上訴人負擔。
　　理  由
一、按對於簡易訴訟程序之判決提起上訴，非以其違背法令為理
    由，不得為之，行政訴訟法第235條第2項定有明文。而依同
    法第236條之1規定，對於簡易訴訟程序之裁判提起上訴，應
    於上訴理由中表明原判決所違背之法令及其具體內容，或依
    訴訟資料可認為原判決有違背法令之具體事實，提出於原地
    方法院行政訴訟庭，始屬適法。又依同法第236條之2第3項
    準用第243條第1項規定，判決不適用法規或適用不當者，為
    違背法令；而判決有第243條第2項所列各款情形之一者，為
    當然違背法令。當事人對於地方法院簡易訴訟程序之判決上
    訴，如依行政訴訟法第236條之2第3項準用第243條第1項規
    定，以判決有不適用法規或適用不當為理由時，其上訴狀或
    理由書應表明原判決所違背之法令及其具體內容；若係成文
    法以外之法則，應揭示該法則之旨趣，倘為司法院解釋則為
    揭示該解釋之字號或其內容。如以行政訴訟法第236條之2第
    3項準用第243條第2項所列各款情形為理由時，其上訴狀或
    理由書，應揭示合於該條項各款之事實。上訴狀或理由書如
    未依此項方法表明，或其所表明者與上開法條規定不合時，
    即難認為已對簡易訴訟程序判決之違背法令有具體之指摘，
    其上訴自難認為合法，應以裁定駁回之。
二、上訴人前於民國105年1月12日向被上訴人申請國民年金老年
    基本保證年金（下稱老年基本保證年金），因其在國內居住
    日數不符規定，經被上訴人核定不予給付105年1月至106年2
    月之老年基本保證年金。其後被上訴人查知上訴人107年5月
    至10月符合請領資格，另發給老年基本保證年金。又被上訴
    人依上訴人之入出境資料查知其107年11月不符合最近3年內
    每年居住國內超過183日規定，不符請領資格，乃核定不予
    給付107年11月老年基本保證年金。嗣經被上訴人比對資料
    審查，上訴人108年5月至10月已符合請領資格，乃按月核發
    老年基本保證年金；其後又經被上訴人比對內政部移民署資
    料，查知上訴人108年11月再次不符合最近3年內每年居住國
    內超過183日規定，爰以108年12月25日保國3字第F00001461
    374號函核定不予給付108年11月之老年基本保證年金。上訴
    人不服，申請審議，經審定駁回。上訴人仍不服，循序提起
    行政訴訟，經原審法院109年度簡字第140號行政訴訟簡易判
    決（下稱原判決）駁回其訴，上訴人猶未甘服，遂提起本件
    上訴。
三、上訴意旨略以：上訴人於2015年11月9日入境至2016年6月10
    日出境共居住215天，2016年11月10日入境至2017年5月23日
    出境共居住195天，2017年11月15日入境至2018年5月23日出
    境共居住205天，2018年11月27日入境至2019年6月5日出境
    共居住189天，2019年10月31日入境至2020年10月30日出境
    共居住365天，按內政部移民署規定只能扣除前後兩天，惟
    被上訴人無視上訴人2015年11月9日入境之事實，擅自將上
    訴人國內居住日刪除11月及12月，且上訴人在2016年1月12
    日申請，理應合格1月即發給年金新臺幣（下同）3,628元卻
    未發給，至2月才發給年金，2016年3月至2017年2月共13個
    月，又以上訴人溢領為由強制執行50,792元，顯然對擁有雙
    籍護照之人施以報復，上訴人1年在國內居住日皆超過183天
    ，被上訴人指上訴人2016年居住日少5天，根本錯誤，原判
    決違背法令，內政部移民局分明說明扣除入境1天、出境1天
    共居住183天，被上訴人卻不採用，上訴人2015年11月9日入
    境，2016年6月10日出境，居住日共計194天，扣2天是192天
    ，而法令是183天就可以領取國民年金，被上訴人違反法律
    指稱上訴人少5天而拒絕發給年金有錯誤等語。
四、經查，上訴人對於原判決提起上訴，雖以原判決違誤為理由
    ，惟核其上訴理由，無非執一己主觀法律歧異見解，或就原
    審取捨證據、認定事實之職權行使，復執詞再為爭議，並未
    表明原判決所違背之法令及其具體內容，或依訴訟資料可認
    為原判決有違背法令之具體事實的事由。揆之首開規定及說
    明，難認上訴人對原判決之違背法令已為具體之指摘，應認
    其上訴為不合法，應予駁回。
五、結論：上訴不合法。
中　　華　　民　　國　　110　 年　　10　　月　　28　　日
             高雄高等行政法院第三庭
                         審判長法官　吳　永　宋
                               法官　孫　奇　芳
                               法官　林　彥　君
以上正本係照原本作成。
不得抗告。
中　　華　　民　　國　　110　 年　　10　　月　　28　　日

　　　　　　　　　　　　　　 書記官　謝　廉　縈